# 或有事项披露

提问人：jiyuzhao 时间：2020-04-07 08:05:22
请教陈版主，合并报表附注对于集团各公司已背书转让且终止确认的银行承兑汇票是否也应当作为或有事项披露呢？还是可以理解为追索权只是针对会计主体或法律主体，不需要再合并报表附注中披露？

回答人：chenyiwei
同样应作为或有事项披露。各法人主体都是合并集团的组成部分，相应地外部后手对合并范围内各法人主体的追索权也就是对合并主体的追索权，所以需作为合并主体的或有事项披露。